【裁判字號】    89,易,3270
【裁判日期】    890905
【裁判案由】    電子遊戲場業管理條例
【裁判全文】
臺灣高雄地方法院刑事判決                        八十九年度易字第三二七號
    公  訴  人  臺灣高雄地方法院檢察署檢察官
    被      告  甲○○
右列被告因電子遊戲場業管理條例案件，經檢察官提起公訴（八十九年度偵字第一三
五三七號），本院判決如左：
    主  文
甲○○無罪。
    理  由
一、公訴意旨略以：甲○○在高雄市○○路一八五號一樓經營捷揚超商，未經核准設
    立登記，自民國八十九年四月起，在上址擺放電子遊戲機供高明宗及他人玩樂，
    而於同年五月六日凌晨三時三十分許，為警查獲並扣得電子遊戲機共四台。因認
    被告涉有違反電子遊戲場業管理條例第十五條未經登記不得經營電子遊戲場之規
    定，應依同法第二十二條論科等語。
二、公訴人指被告涉有上開被訴之罪嫌，無非以右揭犯罪事實，業經証人林文斌、高
    明宗、湯閔惠、林甘雨供証綦詳，並有扣案電子遊戲機四台足資佐證，為其論據
    。
三、訊據被告矢口否認有經營電子遊戲場，辯稱：伊在上開地址，係經營捷揚超商，
    且該商店亦有營利事業登記，該被查獲之電動玩具係伊承讓前手所留下，伊主要
    係經營超商生意，為購物商店，並非經營電子遊戲場等語。
四、按犯罪事實應依證據認定之，無證據不得推定其犯罪事實，又不能證明被告犯罪
    者，應諭知無罪之判決，刑事訴訟法第一百五十四條、第三百零一條第一項定有
    明文。又按刑事訴訟法上所謂認定犯罪事實之證據，係指足以認定被告確有犯罪
    行為之積極證據而言，如未能發現相當證據或證據不足以證明，自不能以推測或
    擬制之方法，以為裁判基礎，最高法院二十九年上字第三一０五號及四十年台上
    字第八十六號分別著有判例；而認定不利於被告之事實，須依積極證據，苟積極
    證據不足為不利被告之認定時，即應為有利於被告之認定，更不必有何有利之證
    據，亦有最高法院三十年上字第八一六號判例可資參照。
五、查電子遊戲場業管理條例第三條之規定，並未對電子遊戲場業作規模之限制，但
    既規定為「營利事業」，且依同條例第十條規定須為登記，則商業登記法第四條
    第一項之小規模商業若擺設電子遊戲機且非其主要營業，即顯然不屬於同條所稱
    之電子遊戲場業。再依同條例第八條規定其營業場場所位置、建築物之構造、設
    備及場所之消防設備，第九條第二項規定「建築基地」境界線之直線測量，第十
    三條規定應投保公共意外責任險等規定，該條例所規定之「電子遊戲場業」似指
    「專營或主要營業為設置電子遊戲機供不特定人益智娛樂之營利事業，並據相當
    規模」而言。本件被告於高雄市○○路一八五號一樓經營捷揚超商開設購物商店
    ，有高雄市政府營利事業登記證一份在卷可參，且被查獲之機台數量僅有四台，
    有現場檢查紀錄一份在卷可稽，準此，尚難認被告係經營電子遊戲場業管理條例
    所稱之電子遊戲場業，被告之擺設行為當不構成違反電子遊戲場業管理條例第十
    五條之規定，此外復查無其他積極證據，足認被告涉有上開被訴之犯行，犯罪應
    屬不能證明，依法應為無罪之諭知。
據上論斷，應依刑事訴訟法第三百零一條第一項，判決如主文。
本案經檢察官詹美玲到庭執行職務。
中    華    民    國    八十九    年      九      月        五        日
                                  臺灣高雄地方法院刑事第六庭
                                  法  官  沈建興
右正本證明與原本無異。
如不服本判決，應於判決送達後十日內，向本院提出上訴狀。
                          書記官  蔡琬玲
中    華    民    國    八十九    年      九      月        五        日


司法院資訊處製作；財團法人民間司法改革基金會備份。
